臺灣臺南地方法院刑事附帶民事訴訟判決
110年度交附民字第177號
附民原告    嚴孝弘  

附民被告    潘柏良



上列被告因過失傷害案件，經原告提起附帶民事訴訟請求損害賠
償，本院判決如下：
    主  文
原告之訴及假執行聲請均駁回。
    事  實
一、原告部分：
    原告訴之聲明：被告應賠償原告㈠新臺幣（下同）30萬元，
    並自起訴狀繕本送達之翌日起至清償日止，按年息百分之5
    計算之利息。㈡前項判決請准供擔保宣告假執行。
　　陳述：109年9月28日，潘柏良酒後騎乘車牌號碼000-0000號
    機車從臺南市新市區大順六路闖紅燈，撞到原告嚴孝弘駕駛
    的車牌號碼0000-00號汽車副駕駛座後方，導致原告的汽車
    撞到交通號誌燈，造成車子受損嚴重及人員受傷。請求車子
    修理費用129,600元，醫藥費520元，於109年10月29日、11
    月30日及110年2月4日調解及109年12月18日、110年11月9日
    開庭請假薪資共15,500元。因被告酒駕導致原告玻璃插頭所
    造成心理傷害及被告避不處理造成心理擔心受創，請求精神
    賠償154,380元，總共計30萬元。
二、被告未為任何聲明或陳述，亦未提出任何書狀。
    理  由
一、按因犯罪而受損害之人，於刑事訴訟程序得附帶提起民事訴
    訟，對於被告及依民法負賠償責任之人，請求回復其損害；
    又提起附帶民事訴訟，應於刑事訴訟起訴後第二審辯論終結
    前為之。但在第一審辯論終結後提起上訴前，不得提起，刑
    事訴訟法第487條第1項、第488條分別定有明文。是附帶民
    事訴訟之提起，必以刑事訴訟案件繫屬法院為前提，否則即
    難認為適法，最高法院29年附字第64號判例可資參照。又法
    院認為原告之訴不合法或無理由者，應以判決駁回之，刑事
    訴訟法第502條第1項亦規定甚明。
二、查原告雖主張因過失傷害案件提起本件附帶民事案件。然查
    被告涉犯之過失傷害案件（本院110年度交易緝字第8號即本
    院110年度交易字第361號）業於民國110年11月9日言詞辯論
    終結，有當日刑事庭審理筆錄可憑。而本件原告係於同年月
    23日始向本院提出附帶民事訴訟請求，有刑事附帶民事訴訟
    起訴狀上所蓋本院收狀日期章可參。從而，本件刑事附帶民
    事訴訟顯係於第一審辯論終結後（110年11月23日宣判）提
    起上訴前提起，揆諸前開刑事訴訟法第488條但書規定，原
    告所提附帶民事訴訟及假執行聲請即非合法，應予駁回。
三、至本件原告之訴雖經本院以程序駁回，惟如前揭刑事案件提
    起上訴後，原告仍可依法向繫屬之第二審法院提起附帶民事
    訴訟，附此敘明。
據上論結，應依刑事訴訟法第502條第1項，判決如主文

中　　華　　民　　國　　110 　年　　11　　月　　29　　日
           　　　 刑事第二庭    法　官　彭喜有
以上正本證明與原本無異。
如不服本判決應於收受送達後20日內向本院提出上訴書狀（均須
按他造當事人之人數附繕本）。
                          　　　書記官　陳冠廷
中　　華　　民　　國　　110 　年　　11　　月　　29　　日